臺北高等行政法院裁定
111年度聲字第135號
聲  請  人  廖家惠（原名廖基成）
相  對  人  桃園市政府地方稅務局
代  表  人  姚世昌（局長）
相  對  人  桃園市政府地方稅務局大溪分局
代  表  人  曹淑桃（主任）
相  對  人  臺灣桃園地方法院
代  表  人  李國增（院長）
上列當事人間聲請停止強制執行事件，本院裁定如下：
　　主  文
本件移送至臺灣桃園地方法院。
　　理  由
一、法院組織法第7條之3第1項規定：「法院認其無審判權者，
    應依職權以裁定將訴訟移送至有審判權之管轄法院。但其他
    法律另有規定者，不在此限。」此項規定依行政法院組織法
    第47條規定，於行政訴訟事件準用之。是個案爭議如屬私法
    性質，應循民事訴訟程序向普通法院起訴，行政法院無審判
    該訴訟的權限。對於民事法律紛爭誤向行政法院起訴，行政
    法院認其無審判權者，應依職權以裁定將訴訟移至有審判權
    的管轄法院。
二、聲請意旨：臺灣桃園地方法院（下稱桃園地院）109年度司
    執字第47286號強制執行事件（下稱系爭執行事件）將於民
    國111年8月24日拍賣聲請人所有的不動產，其中一個原因為
    併案執行債權人即桃園市政府地方稅務局大溪分局執房屋稅
    不法假債權來拍賣聲請人的不動產。執行的司法事務官知悉
    稅金債權為貪污不法債權，應向無權占有人美立堅科技股份
    有限公司（下稱美立堅公司）課徵，但該事務官堅持於111
    年8月24日拍賣聲請人所有的不動產，請命桃園地院停止系
    爭執行事件等等。並聲明：系爭執行事件的拍賣應停止執行
    。
三、聲請人與美立堅公司間拆屋還地事件，經桃園地院105年度
    重訴字第12號及臺灣高等法院107年度上易字第48號民事判
    決諭知第一審及第二審訴訟費用由聲請人負擔確定；後來美
    立堅公司聲請確定訴訟費用額，經桃園地院107年度司聲字
    第361號、107年度事聲字第59號、臺灣高等法院108年度抗
    字第261號、最高法院109年度台抗字第277號民事裁定聲請
    人應給付美立堅公司訴訟費用額新臺幣（下同）43萬5,080
    元確定，故美立堅公司以之為執行名義聲請民事強制執行；
    又聲請人提起債務人異議之訴，經桃園地院108年度桃簡字
    第404號、108年度簡上字第192號民事判決確認美立堅公司
    所持有桃園地院107年度司聲字第361號民事裁定，於逾41萬
    8,498元部分，不得對聲請人為強制執行。以上有各該裁判
    附卷可證。美立堅公司於是以桃園地院107年度司聲字第361
    號民事裁定及108年度簡上字第192號民事判決為執行名義，
    聲請強制執行，由系爭執行事件執行中，業據桃園地院民事
    執行處承辦書記官說明在案，並製有電話紀錄可以佐證。聲
    請人聲請系爭執行事件的拍賣程序應停止執行，為強制執行
    法第18條第2項規定「有回復原狀之聲請，或提起再審或異
    議之訴，或對於和解為繼續審判之請求，或提起宣告調解無
    效之訴、撤銷調解之訴，或對於許可強制執行之裁定提起抗
    告時，法院因必要情形或依聲請定相當並確實之擔保，得為
    停止強制執行之裁定」的適用爭議，核屬民事紛爭，尚非行
    政訴訟法第2條所稱與行政機關間發生的行政上公法爭議，
    自應由聲請人循民事途徑解決，不因併案執行的債權人包括
    桃園市政府地方稅務局及所屬大溪分局而有差異，本院無受
    理訴訟的權限。聲請人誤向本院聲請停止強制執行，依上述
    規定，應依職權將本件聲請移送至有審判權的桃園地院，裁
    定如主文。 
四、依法院組織法第7條之3第1項，行政法院組織法第47條規定，裁定如主文。　　　　　　　　　　　　　
中　　華　　民　　國　　111 　年　　8 　　月　　22　　日
 　　　　　　　　　   臺北高等行政法院第四庭
　                      　      審判長法  官　高愈杰
　　                          　      法  官　李君豪
　　　                                法  官　楊坤樵
上為正本係照原本作成。
如不服本裁定，應於送達後10日內向本院提出抗告狀（須按他造
人數附繕本）。
中　　華　　民　　國　　111 　年　　8 　　月　　22　　日
                                      書記官　高郁婷